臺灣屏東地方法院刑事判決　　　　　　　 94年度訴字第704號
公　訴　人　臺灣屏東地方法院檢察署檢察官
被　　　告　甲○○
被　　　告　乙○○
上列被告因業務過失致死案件，經檢察官聲請簡易判決處刑（94
年度偵字第2239號），本院認不宜以簡易判決處刑，改依通常程
序審理，經被告就被訴事實為有罪陳述，由本院合議庭裁定進行
簡式審判程序，判決如下：
    主  文
甲○○從事業務之人，因業務上之過失致人於死，處有期徒刑
月，如易科罰金，以佰元折算壹日，緩刑貳年。
乙○○從事業務之人，因業務上之過失致人於死，處有期徒刑伍
月，如易科罰金，以佰元折算壹日，緩刑貳年。
    事  實  及  理  由
一、緣國道第二高速公路九如林邊段第Ｃ387A標潮州崁頂段橋樑
    及崁頂交流道工程係由中華工程股份有限公司（下稱：中華
    公司）所承包，中華公司再將上開工程中之Ｃ387A標中有關
    瀝青混凝土製造及黏（透）層鋪設工程轉包予中工機械股份
    有限公司（下稱：中工公司），中工公司又將其中之瀝青混
    凝土鋪築工程分包予乙○○所經營之鼎正工程行，而甲○○
    為中工公司所承包工程之工地負責人，負責監督施工作業及
    工安事項，乙○○依工程合約須負責施工路段之工安設施之
    設置，均為從事業務之人。乙○○本應注意屏東縣崁頂鄉○
    ○路90號南下200 公尺附近之國道第二高速崁頂交流道平面
    道路尚未完工亦未通車，正進行瀝青舖設工程，路面有高低
    落差之情形，且該施工路段夜間並無照明，而應樹立警告標
    誌，夜間安裝警告燈，並於施工道路附近，設固定型拒馬、
    施工標誌、夜間並均須有反光或施工警告燈號，用以警告車
    輛駕駛人前方道路施工，車輛應注意減速慢行或改道行駛，
    以防範意外發生，及甲○○應注意督促乙○○為上開之安全
    設置，而依當時天候、地形，並無不能注意之情事，詎乙○
    ○竟疏未注意，除於該施工中路段附近依規定設置施工警告
    標誌警告車輛駕駛人禁止進入外，即未於該號誌加裝（夜間
    警告燈號），亦未於施工道路附近，設置固定型拒馬、施工
    標誌（夜間並均須有反光或施工警告燈號），甲○○亦疏未
    注意督促乙○○為上開安全設置，嗣於民國92年5 月10日23
    時20分許，周培欽在血液中所含酒精濃度為每公升140.9 毫
    克（換算為呼氣中所含酒精濃度為每公升0.7 毫克）情形下
    ，仍駕駛車牌號碼為HT5-777 號重型機車，搭載友人吳清標
    ，沿屏東縣崁頂鄉○○○○○道路欲往屏東縣林邊鄉方向行
    駛，周培欽因未注意車前狀況，即由崁頂鄉○○○○○道左
    轉駛入該路段，在該路段之外側車道欲轉入內側車道時，因
    該路段之內、外車道間有5 公分之落差，造成其所駕駛之機
    車失控滑倒，周培欽因而受有頭部外傷併顱內出血，經送醫
    急救，仍於同年月16日10時23分許，宣告不治死亡。
二、上開犯罪事實業據被告二人於偵查中及本院審理時坦承不諱
    ，並有道路交通事故調查報告表(一)及(二)各乙紙、道路交通事
    故現場圖乙紙、車禍現場照片15張、勘驗筆錄乙紙、相驗屍
    體證明書乙紙、鑑定驗斷書乙份附卷可證。
三、按工程進行中，應樹立警告標誌，夜間並安裝警告燈；於道
    路施工而致交通阻斷較久或範圍較廣之處，應設固定型拒馬
    ，用以阻擋車輛及行人前進或指示改道；於施工路段附近，
    設立施工標誌、警告燈，夜間並均須有反光，用以警告車輛
    駕駛人前方道路施工，應注意減速慢行或改道行駛，道路交
    通安全規則第143 條前段、道路交通標誌標線號誌設置規則
    第139 條、第142 條、第144 條、第145 條分別定有明文。
    被告乙○○於前揭時地為道路施工，應注意上開規定，妥善
    設置，及被告甲○○應督促乙○○為上開安全設置，然依上
    開道路交通事故調查表、現場照片所示，肇路段正屬施工工
    程進行中，當時天候、地形均良好，無不能注意之情事，詎
    其竟疏未注意，除於該施工中路段附近依規定設置施工警告
    標誌警告車輛駕駛人禁止進入外，即未於該號誌加裝（夜間
    警告燈號），亦未於施工道路附近，設置固定型拒馬、施工
    標誌（夜間並均須有反光或施工警告燈號），致被害人進入
    該施工路段，在該路段之外側車道欲轉入內側車道時，因該
    路段之內、外車道間有5 公分之落差，造成其所駕駛之機車
    失控滑倒，使被害人傷重死亡，被害人雖疏未注意車前狀況
    ，亦有過失，惟被告二人仍難辭其過失之責。又被告二人之
    過失行為與被害人之死亡間具有相當因果關係，被告二人犯
    行洵堪認定。
四、被告甲○○為中工公司所承包工程之工地負責人，負責監督
    施工作業及工安事項，乙○○係鼎正工程行之負責人，業據
    被告二人於偵查中陳述明確，是被告二人均為從事業務之人
    ，核其二人所為，係犯刑法第276 條第2 項之業務過失致死
    罪。本院審酌被告二人因一時之疏失釀成死亡慘劇，對於被
    害人及其家屬所造成之危害均甚鉅，惟念本件事故之發生，
    被害人本身亦有過失，且中華公司亦與被害人家屬達成和解
    ，有卷存和解書乙紙可證，被告二人犯後坦承犯行，態度良
    好等一切情狀，分別量處如主文所示之刑，並均諭知易科罰
    金折算標準，以示懲戒。又被告二人未曾受有期徒刑以上刑
    之宣告，有臺灣高等法院被告前案紀錄表2 紙附卷可按，經
    此偵審之教訓，應知警惕，本院認其所受之宣告刑以暫不執
    行為適當，爰均諭知緩刑2 年，以勵自新。
五、據上論斷，應依刑事訴訟法第273 條之1 第1 項、第284 條
    之1 、第299 條第1 項前段、第310 條之2 、第454 條第1
    項，刑法第276 條第2 項、第41條第1 項前段、第74 條 第
    1 款，罰金罰鍰提高標準條例第1 條前段、第2 條，判決如
    主文。
中　　華　　民　　國　　94　　年　　10　　月　　13　　日
                  刑事第一庭    法  官  曾吉雄
以上正本證明與原本無異。
如不服本判決應於收受本判決送達後十日內向本院提出上訴書狀
，其未敘述上訴理由者，並得於提起上訴後十日內向本院補提理
由書狀（均須按他造當事人之人數附繕本）「切勿逕送上級法院
                                書記官  潘美碧
中　　華　　民　　國　　94　　年　　10　　月　　13　　日
附錄本判決論罪之法條：
刑法第276條第2項：
從事業務之人，因業務上之犯前項之罪者，處五年以下有期徒刑
或拘役，得併科三千元以下罰金。
